臺灣臺南地方法院刑事判決　　　　　　　　　　　　　九十年度易字第一四九一號
　　公　訴　人　臺灣臺南地方法院檢察署檢察官
　　被　　　告　乙○○
右列被告因違反毒品危害防制條例案件，經檢察官提起公訴（九十年營毒偵字第四八
號），本院判決如左：
    主  文
乙○○施用第二級毒品，處有期徒刑拾月。安非他命壹包（毛重零點肆公克）沒收銷
燬之。
    事  實
一、乙○○前因施用毒品案件，經依臺灣高雄地方法院以八十七年度毒聲字第一八二
    七號裁定送觀察、勒戒後，認無繼續施用毒品之傾向，經臺灣高雄地方法院檢察
    署檢察官以八十七年度偵字第一八九九一號處分不起訴。乙○○又於民國八十八
    年五月間，施用第二級毒品安非他命，經臺灣臺南地方法院裁定送觀察、勒戒後
    ，認有繼續施用毒品傾向，另以八十九年度南簡字第六八五號判決有期徒刑六月
    確定（不構成累犯）。詎乙○○仍不知悔改，再於八十九年十二月三十一日前數
    日內某時，在不詳地點施用第二級毒品安非他命，嗣於同年十二月三十一日凌晨
    三時許，在臺南縣佳里鎮○○路一五七號豪門世家ＫＴＶ為警查獲，並扣得安非
    他命一小包（毛重○．四公克）。
二、案經臺南縣警察局學甲分局報告臺灣臺南地方法院檢察署檢察官偵查起訴。
    理  由
一、訊據被告乙○○矢口否認有何施用毒品犯行，辯稱員警在豪門世家ＫＴＶ所查獲
    之安非他命一包並非伊所有，而伊尿液所以呈現安非他命反應，乃因伊於八十九
    年十二月二十八、九日時，誤喝友人徐華雄用以過濾安非他命之礦泉水所致云云
    。經查，扣案之安非他命一包，係員警在豪門世家ＫＴＶ追捕被告時，在捕獲被
    告之地點所發現，此為證人即查獲被告之員警甲○○於本院審理時證述甚明（本
    院九十一年一月九日訊問筆錄），審之證人甲○○陳稱追捕被告當時，除另一協
    助追捕之員警外，並無其他人在場，而重約○．四公克之安非他命亦具相當價值
    ，情理上並無遭人任意棄置之可能，又被告遭逮捕時激烈掙扎，更可能因此導致
    攜帶之安非他命掉出，被告否認扣案安非他命為伊所有云云，已不足採。次按基
    本尿液檢驗原理，人體飲用含一定劑量以上安非他命之液體，致所排尿液含有高
    於尿檢閾值之安非他命類之代謝物者，均可檢出安非他命陽性反應等情，為本院
    函詢法務部調查局答覆明確，是被告所為因飲用過濾安非他命煙霧之礦泉水，導
    致尿液出現安非他命反應等辯詞，理論上雖非全無可能；然查被告為警查獲時，
    所採集尿液係送臺南縣衛生局以免疫分析法、薄層層析法進行檢驗，而前開二種
    檢驗方式之最低檢出濃度均為500ng/ml，亦即必須在人體吸收相當單位之安非他
    命後，始可能經由代謝而產生尿液毒品反應；另審酌安非他命之物理性質僅具輕
    微之可溶性，此為本院辦理毒品相關案件於職務上已知之事項，本院雖無具體數
    據可認定必須飲用何種濃度、數量之「安非他命溶液」，始會產生尿液毒品反應
    ，惟該「溶液」必須具相當濃度以上，且必須大量飲用，則應屬合理推論。據上
    論述，比對被告於本院審理時，自陳僅飲用過濾安非他命煙霧之礦泉水兩口等語
    （本院九十一年二月一日審理筆錄），本院認應不足以在尿液中產生安非他命陽
    性反應，被告所辯係因誤飲過濾安非他命之礦泉水，尿液中始產生毒品反應云云
    ，應屬臨訟卸責之詞，不能採信。末查，被告前因二度施用毒品案件，分別經臺
    灣高雄地方法院檢察署檢察官不起訴處分，及本院簡易庭判處有期徒刑六月，有
    臺灣高等法院被告全國前案紀錄表在卷可憑，被告三犯施用毒品，事證已臻明確
    ，應予依法論科。
二、核被告所為，係犯毒品危害防制條例第十條第二項之施用第二級毒品罪。其為施
    用而持有毒品安非他命之行為，應為施用行為所吸收，不復另論。爰審酌被告業
    因施用毒品行為，先後進行觀察、勒戒，強制戒治，並經本院判處有期徒刑確定
    ，竟於本院判決確定後不過二月，再度施用毒品，顯見並未戒除毒癮，且毫無戒
    毒意志；施用毒品係屬自傷行為，被告除自身健康外，尚未侵害其他法益；以及
    被告犯罪後，飾詞狡辯之態度等一切情狀，量處如主文所示之刑，以資懲儆。扣
    案安非他命一包（毛重○．四公克），為毒品危害防制條例所規定之違禁物，應
    依同條例第十八條第一項沒收銷燬之。
據上論斷，應依刑事訴訟法第二百九十九條第一項前段，毒品危害防制條例第十條第
二項、第十八條第一項，判決如主文。
本案經檢察官吳文政到庭執行職務。
中      華      民      國      九十一      年      二      月    八    日
                                臺灣臺南地方法院刑事第五庭
                                    法  官   吳坤芳
右正本證明與原本無異。
如不服本判決，應於判決送達後十日內向本院提出上訴狀( 應附繕本 )。
                                    書記官   張豐榮
中      華      民      國      九十一      年      二      月    八    日
附錄論罪科刑法條：
毒品危害防制條例第十條
施用第一級毒品者，處六月以上五年以下有期徒刑。
施用第二級毒品者，處三年以下有期徒刑。
